臺灣桃園地方法院民事判決
109年度簡上附民移簡字第28號
原      告  陳姵云  
            陳薏倫  


共      同
訴訟代理人  戴一帆律師
            劉正穆律師
被      告  劉叡霖（原名劉漢青）

訴訟代理人  張恆嘉律師
上列當事人間因過失傷害案件，原告提起刑事附帶民事訴訟，請
求損害賠償，經本院刑事庭裁定移送前來（109年度交簡上附民
字第12 號），本院於民國111年5月31日言詞辯論終結，判決如
下：
    主      文
一、被告應給付原告乙○○新臺幣捌萬肆仟玖佰參拾元，及自民國
    一○九年七月九日起至清償日止，按年息百分之五計算之利
    息。
二、被告應給付原告甲○○新臺幣陸拾陸萬肆仟陸佰陸拾壹元，及
    自民國一○九年七月九日起至清償日止，按年息百分之五計
    算之利息。
三、原告其餘之訴駁回。
四、訴訟費用由被告負擔百分之七三，原告乙○○負擔百分之五，
    原告甲○○負擔百分之二二。
五、原告假執行之聲請駁回。
    事實及理由
壹、程序方面：
　　按對第一審刑事簡易判決之案件，被害人於該刑事訴訟上訴
    至第二審地方法院合議庭時，提起附帶民事訴訟，嗣法院認
    附帶民事訴訟確係繁雜，非經長久時日不能終結其審判，而
    依刑事訴訟法第504 條第1 項之規定，以裁定將該附帶民事
    訴訟移送該法院之民事庭，應由地方法院民事庭以合議方式
    依簡易二審程序審理判決，且訴訟標的價額未逾新臺幣（下
    同）150萬元者，不得上訴（臺灣高等法院暨所屬法院104 
    年法律座談會民事類提案第42號研討結果參照）。本件原告
    係於被告就本院刑事庭108 年度桃交簡字第1567號刑事判決
    提起上訴後，方提起刑事附帶民事訴訟，經本院刑事庭裁定
    移送前來，故本件應適用民事簡易訴訟第二審程序，且因訴
    訟標的價額未逾150萬元，不得上訴，先予敘明。
貳、實體方面：
一、原告主張：被告於民國107年9月6日下午4時41分許，駕駛車
    牌號碼000-00號自用小客車（下稱系爭車輛），沿桃園市○○
    區○○路○段○○○○○○○○○○○○路○段000號旁前，欲變換車道轉進
    竹林小館餐廳之停車場時，原應注意車輛行駛變換車道時，
    駕駛人應讓直行車先行，且須注意安全距離，而依當時天候
    晴、柏油路面乾燥、無缺陷、無障礙物且視距良好等情形，
    又無不能注意之情事，被告竟疏於注意外側車道後方有無來
    車，且未打右方向燈即將車頭逕往右靠，欲轉進上開停車場
    ，適有原告陳蕙倫（下分稱姓名，合稱原告2人）搭載甲○○
    騎乘車牌號碼 000-0000 號普通重型機車（下稱系爭機車）
    ，沿大園區三民路一段往竹圍方向之外側車道駛至，雖乙○○
    看見系爭車輛後便開始煞車減速，並於撞擊前已將車速減至
    甚慢，然仍因被告急右切之駕駛行為，無從閃避之而發生碰
    撞，伊等2人均人、車倒地（下稱系爭事故），乙○○因而受
    有左臉部及四肢多處擦傷（左臉部皮膚永久性創傷性疤痕、
    顴骨處色素性疤痕、下巴處縫合性疤痕、雙側下肢多處挫傷
    等明顯傷害，下稱系爭甲傷害）；甲○○則受有顏面部（左臉
    及額頭）撕裂傷約3公分、上下肢多處（右手、左肘、左膝
    ）擦挫傷、外傷性齒受損共計8顆（包括上顎左右門牙及側
    門牙、 右下側門牙、左下犬齒因外力致斷裂、右下門牙、
    左下門牙及側門牙缺牙）等嚴重傷害（下稱系爭乙傷害），
    乙○○因被告上開過失傷害行為，受有醫療費用4萬200元損失
    ，及因臉部破相，自信心受到打擊，精神上損害10萬元；甲
    ○○因被告上開過失傷害行為，受有醫療費用45萬6,361元、
    機車修理2,870元、眼鏡損害5,900元、機票及國外電話SIM
    卡之損失7,505元、薪資損失1萬7,333元、及因臉部破相，
    自信心受到打擊，且有創傷後壓力症候群，精神上損害40萬
    元，爰依民法第184條第1項前段及第2項、第191條之2前段
    、第193條第1項、第195條第1項前段、第196條、第213條、
    第216條第1項規定，請求被告賠償伊等2人因上開事故所生
    之損害，並聲明：㈠被告應給付乙○○14萬200元及自起訴狀繕
    本送達翌日起算至清償日止，按年息百分之5計算之利息。㈡
    被告應給付甲○○88萬9,969元整及自起訴狀繕本送達翌日起
    算至清償日止，按年息百分之5計算之利息。㈢原告2人願供
    擔保，請准宣告假執行。
二、被告則以：伊於107年9月6日下午4時41分許駕駛系爭車輛欲
    載友人至位於桃園市○○區○○路○段000號之竹林小館餐廳，行
    經三民路一段與航勤北路交叉口後，伊打左轉燈迴轉至三民
    路一段往竹圍方向時，除一輛白色轎車出現於其能注意之視
    線範圍外，並無任何車輛出現於可注意之範圍，伊禮讓上開
    白色轎車先行後，系爭車輛已成右斜45度，顯係欲開往上開
    餐廳之巷內，嗣乙○○駕駛之機車出現於伊視線看不見之處，
    並欲加速從右方硬要超越系爭車輛，伊先踩剎車後，於正要
    打右轉方向燈時，即與乙○○駕駛之機車發生碰撞。機車騎士
    應依前方車輛之速度變化與路線來判定前車意圖，不可僅依
    前車方向燈來判斷，若有懷疑或不確定即應採取必要措施，
    如保持車距或煞停，乙○○未注意車前狀況，亦未以防禦性駕
    駛之方式使用道路，且其既為後車，自應與前車保持隨時得
    煞停之距離，不得以迫近之方式迫使前車讓道，是乙○○見系
    爭車輛後，仍無法煞停，足見其車速之快，且有違前後車之
    行車秩序，乙○○顯與有過失。另乙○○請求醫療費用中之3萬6
    ,000元尚未進行治療而預估之花費，非其所受損害，精神上
    損害10萬元過高應予酌減；甲○○請求醫療費用中之牙齒是否
    需根管治療或植牙之必要，仍有疑義，且選擇價位較高之品
    牌，有無必要，亦有疑義，又該診所就植牙全瓷支台齒及全
    瓷假牙加收每顆1萬元之費用，可見該費用非治療所必要，
    機車修理2,870元應再扣除折舊769元，眼鏡損害5,900元應
    扣除折舊，或以重配之價格5,500元為據，薪資損失因系爭
    事故發生時其已離職，未必能自其他工作獲得同一待遇，非
    單依原任職公司之收入每月2萬6,000元為據，及精神上損害
    40萬元過高，應予酌減。另應扣除已領之強制險等語，資為
    抗辯，並聲明：㈠原告之訴駁回。㈡願供擔保，請准免於假執
    行。
三、本院之判斷：
  ㈠按因故意或過失，不法侵害他人之權利者，負損害賠償責任
    。故意以背於善良風俗之方法，加損害於他人者亦同。違反
    保護他人之法律，致生損害於他人者，負賠償責任。但能證
    明其行為無過失者，不在此限。汽車、機車或其他非依軌道
    行駛之動力車輛，在使用中加損害於他人者，駕駛人應賠償
    因此所生之損害。不法侵害他人之身體或健康者，對於被害
    人因此喪失或減少勞動能力或增加生活上之需要時，應負損
    害賠償責任。不法侵害他人之身體、健康、名譽、自由、信
    用、隱私、貞操，或不法侵害其他人格法益而情節重大者，
    被害人雖非財產上之損害，亦得請求賠償相當之金額。民法
    第184 條、第191 條之2 前段、第193 條第1 項、第195 條
    第1 項前段定有明文。　　
　㈡侵權事實之認定：
　⒈原告2人主張被告駕駛系爭車輛，於上開時地與乙○○駕駛之機
    車發生碰撞，致原告乙○○、甲○○摔倒，並分別受有系爭甲、
    乙傷害等情，業據其提出桃園市政府警察局道路交通事故當
    事人登記聯單、道路交通事故現場圖、診斷證明書、受傷照
    片、路口監視器畫面之翻拍影片、醫療收據暨估價單、機車
    行車執照、機車損壞照片、機車估價單、牙齒矯正過程之照
    片等為憑（見交簡上附民卷第21至43頁、第53至73頁、第12
    3至207頁、第231至247頁、司調卷第38頁），又被告因系爭
    事故經本院刑事庭以108年度桃交簡字第1567號判決被告犯
    過失傷害罪，判處有期徒刑2月（得易科罰金），嗣經被告
    不服提起上訴，經本院以109年度交簡上字第70號判決駁回
    上訴而確定在案，有上開刑事案件判決附卷可佐（見司調卷
    第5至14頁），且經本院核閱上開刑事卷宗無訛（影卷附卷
    ），是原告2人主張上揭事實，堪信為真實。
　⒉按汽車行駛時，駕駛人應注意車前狀況及兩車並行之間隔，
    並隨時採取必要之安全措施，不得在道路上蛇行，或以其他
    危險方式駕車；汽車在同向二車道以上之道路，除應依標誌
    或標線之指示行駛外，變換車道時，應讓直行車先行，並注
    意安全距離；又右轉彎時，應先顯示車輛前後之右邊方向燈
    光，或由駕駛人表示左臂向上，手掌向右微曲之手勢，道路
    交通安全規則第94條第3項、第98條第1 項第6 款、第91第1
    項第1 款分別定有明文。
　⑴查，被告駕駛系爭車輛，於上開時地，與原告2人發生碰撞，
    致原告乙○○、甲○○分別受有系爭甲、乙傷害，已如前述。再
    者經本院刑事庭勘驗現場路口監視器畫面內容顯示「①於監
    視器畫面時間（下同）107 年9 月6日16時37分33秒-38 秒
    ，被告駕駛自用小客車沿桃園市大園區三民路一段往菓林方
    向行駛，行至三民路一段與航勤北路之交岔路口時，打左方
    向燈迴轉至三民路一段往竹圍方向。如勘驗照片1 、2 。②1
    6時37分43秒，被告駕駛之自小客車已迴轉至桃園市大園區
    三民路一段往竹圍方向之外側車道與機慢車優先車道之間，
    車頭已呈往右約45度角，明顯係欲駛往路邊，告訴人乙○○駕
    駛之普通重型機車搭載甲○○於此時自畫面右邊駛入畫面，並
    即按煞車而機車後方煞車燈亮起。如勘驗照片3 。③16時37
    分44秒，被告駕駛之自小客車車頭仍呈往右約45度角而續駛
    往路邊，其車身已蓋住整個機慢車優先車道，並可見其車之
    左方向燈仍因左迴轉時所打左方向燈而持續閃亮，此時可見
    之前已開始煞車之告訴人乙○○之機車車速有緩慢下來之現象
    ，其車速不快，然仍持續往前。如勘驗照片4 。④16時37分4
    6秒，被告駕駛之上開車輛左方向燈熄滅之同時即踩煞車並
    在未打右方向燈之情形下，車頭逕往右靠，欲轉進竹林小館
    之停車場，告訴人乙○○煞車閃避不及，雙方發生碰撞，告訴
    人2 人倒地，撞擊時，告訴人乙○○之機車車速已減至甚慢。
    如勘驗照片5 、6 。（以下省略）」（見桃交簡卷第19至35
    頁），足見被告駕駛系爭車輛甫迴轉至三民路一段往竹圍方
    向之車道，因竹林小館停車場就在迴轉後之路口右側，其乃
    在左方向燈未熄滅或甫熄滅之同時，未打右方向燈而車頭急
    切向右切往機慢車優先車道，而已進入上開交岔路口之乙○○
    雖已看見被告所駕自小客車，而開始煞車減速，並於撞擊前
    已將車速減至甚慢，仍因被告急切右切之駕駛行為，無從閃
    避之，進而發生本件車禍，佐以桃園市政府車輛行車事故鑑
    定會鑑定意見認「劉漢青駕駛自用小客車行經行車管制號誌
    正常運作交岔路口左迴轉進入中央劃分島路段後，未顯示右
    方向燈右轉彎且未讓同向右側直行車先行，為肇事原因；乙
    ○○駕駛普通重型機車無肇事因素」等情，此有桃園市政府車
    輛行車事故鑑定會109年6月24日桃交鑑字第1090003684號函
    暨鑑定意見書可佐（見交簡上卷93至99頁），復經被告聲請
    送覆議，經桃園市車輛行車事故鑑定覆議委員會鑑定覆議意
    見同認「劉漢青駕駛自用小客車迴轉後，未顯示右方向燈右
    轉彎且未讓同向右側直行車先行，為肇事因素；乙○○駕駛普
    通重型機車無肇事因素」等情，此有桃園市政府交通局110
    年8月10日桃交運字第1100040480號函暨鑑定覆議意見書（
    見本院卷第263至267頁），堪認本件系爭事故係因被告迴轉
    同時橫越兩車道之危險駕車行為、及未顯示右方向燈右轉彎
    、未讓同向右側直行車先行而左轉所致，難認原告乙○○就系
    爭事故，有何過失可言。是被告辯稱乙○○就系爭事故與有過
    失乙節，自無可採。
  ⑵被告辯稱其迴轉後，乙○○駕駛之機車出現於其看不見之地方
    云云，然查，依前開規定，駕駛人本不得以危險方式駕車，
    本件事故發生地為車潮眾多之六線道路段，而車輛迴轉應以
    最小幅度、橫跨最少車道方式為之，以減少與其他車輛交會
    進而發生碰撞之可能，惟被告為圖迴轉後能同時緊鄰路邊之
    便，竟趁迴轉同時橫越兩車道，亦即斯時對向三線來車皆有
    與被告行車路線交會、發生碰撞之可能，乙○○亦因此須以煞
    車及右側繞過方式躲避被告車輛，被告上開行為自屬危險之
    行車方式。另被告雖以系爭車輛之行車紀錄器截圖，據稱其
    無法看見乙○○之機車，無從注意及迴避云云，然行車畫面僅
    為記錄行車之過程，不應直接視為駕駛人之視線所及，且若
    其無法確認有無來車經過，顯更不應冒然迴轉及右轉，其以
    視線死角為由辯無法看見乙○○駕駛之機車等語，顯屬無稽。
    又被告辯稱原告乙○○車速過快乙節，並無舉證以實其說，且
    揆諸上開⑴說明，亦無可採。
　⑶綜上所述，被告以危險方式駕車、變換車道時未依規定讓直
    行車先行、右轉彎時未依規定先顯示右方向燈及未注意車前
    況狀，而與乙○○騎乘之機車相碰撞，致原告乙○○、甲○○倒地
    分別受有系爭甲、乙傷害，堪認被告於系爭事故具有過失，
    依前揭規定，被告應對原告2人負損害賠償責任。
　㈡損害賠償之金額：
　⒈按不法侵害他人之身體或健康者，對於被害人因此喪失或減
    少勞動能力或增加生活上之需要時，應負損害賠償責任；不
    法侵害他人之身體、健康、名譽、自由、信用、隱私、貞操
    ，或不法侵害其他人格法益而情節重大者，被害人雖非財產
    上之損害，亦得請求賠償相當之金額；不法毀損他人之物者
    ，被害人得請求賠償其物因毀損所減少之價額；負損害賠償
    責任者，除法律另有規定或契約另有訂定外，應回復他方損
    害發生前之原狀。因回復原狀而應給付金錢者，自損害發生
    時起，加給利息。第一項情形，債權人得請求支付回復原狀
    所必要之費用，以代回復原狀；損害賠償，除法律另有規定
    或契約另有訂定外，應以填補債權人所受損害及所失利益為
    限，民法第193條第1項、第195條第1項前段、第196 條、第
    213條、第216條定有明文。另按依民法第196 條請求賠償物
    被毀損所減少之價額，得以修復費用為估定之標準，但以必
    要者為限（例如：修理材料以新品換舊品，應予折舊）〔最
    高法院77年度第9 次民事庭會議決議㈠可供參考〕。
　⒉原告乙○○請求部分：
  ⑴醫療費用4萬200元部分：
　　原告乙○○主張因系爭甲傷害，共計支出醫療費用4萬200元（
    包含林口長庚醫療費用1,610元、新光骨外科診所醫療費用6
    70元及蘇鼎淵皮膚科診所醫療費用3萬7,920元），據其提出
    林口長庚紀念醫院費用收據、新光門診骨外科診所門診收據
    、蘇鼎淵皮膚科診所診斷證明書及藥品明細收據、醫療費用
    收據等為憑（見交簡上附民卷第57至69頁、司調卷第38頁）
    ，堪認乙○○主張其因系爭甲傷害而支出必要之醫療費用4萬2
    00元，洵屬有據。是被告辯稱乙○○醫療費用中之3萬6,000元
    尚未進行治療而預估之花費，非其所受損害等情，自無可採
    。
  ⑵精神慰撫金10萬元部分：　　
　　本院審酌原告乙○○因被告前述駕車行為受有系爭甲傷害，其
    精神顯受有相當之痛苦，兼衡兩造之年齡、財產狀況（見本
    院個資卷所附兩造稅務電子閘門財產所得調件明細表），暨
    系爭事故發生經過、乙○○所受傷害程度、位置及範圍等情狀
    ，及對其將來生活產生之影響，認原告乙○○請求被告給付精
    神慰撫金5萬元，應屬妥適；惟逾此部分之請求，則無理由
    ，應予駁回。
　⒊原告甲○○請求部分：　　
　 ⑴醫療費用45萬6,361元部分：
　　原告甲○○主張因系爭乙傷害，共計支出醫療費用45萬6,361
    元（包含林口長庚醫療費用2,650元、專約門診2,731元、新
    光骨外科診所醫療費用520元、蘇鼎淵皮膚科診所醫療費用5
    60元、東林牙醫診所醫療費用200元、群盛牙醫診所醫療費
    用44萬9,700元），據其提出林口長庚紀念醫院費用收據及
    門診收據、新光門診骨外科診所門診收據、蘇鼎淵皮膚科診
    所診斷證明書及藥品明細收據、東林牙醫診所門診醫療費用
    收據、群盛牙醫診所門診醫療費用收據、收據等為憑（見交
    簡上附民卷第123至201頁），堪認原告甲○○主張其因系爭乙
    傷害而支出上開醫療費用45萬6,361元，洵屬有據。至被告
    辯稱甲○○請求醫療費用中之牙齒是否需根管治療或植牙之必
    要，及選擇價位較高之品牌，有無必要，均有疑義，且該群
    盛牙醫診所就植牙全瓷支台齒及全瓷假牙加收每顆1萬元之
    費用，可見該費用非治療所必要醫療費用等情，惟此部分經
    林口長庚紀念醫院醫師診斷為「甲○○上顎左側正中門齒、下
    顎右內側正中門齒、下顎左側正中及側門齒脫落、上顎左側
    正中門齒牙冠裂痕、上顎右側正中門齒側向脫位、上顎右側
    正中門齒、側門齒、上顎左側側門齒、下顎右側側門齒複雜
    性牙冠斷裂、下顎右側正中門齒、下顎左側正中及側門齒頰
    槽骨斷裂、下顎左側犬齒牙釉質破裂」等情，有上開醫院診
    斷證明書可參（見交簡上附民卷第35頁），且經群盛牙醫診
    所醫師囑言「患者（甲○○）於107年9月19日就診評估治療，
    107年9月22日進行右上門及側門牙根管治療，107年11月15
    日進行矯正拉出，以利日後假牙製作，107年10月4日進行左
    上門牙根管治療，107年10月12日左上側門牙進行局部麻醉
    拔牙及植入人工牙根及左下門牙及側門牙補骨並縫合10針，
    107年10月25日拆線，待四個月後進行左上側門牙假牙製作
    ，及左下門牙及側門牙植牙手術；右下側門牙於107年12月1
    9日進行顯微根管治療，108年1月7日放入纖維牙根釘補強牙
    齒結構，108年3月13日施行局部麻醉，切開及翻瓣進行右上
    門牙及側門牙牙冠增長術及右下門牙及左下側門牙植牙手術
    並縫合，108年3月20日拆線；右上門牙、側門牙及左上門牙
    於108年5月2日製做纖維釘，108年7月27日進行假牙製作及
    左上側門牙假牙製作，108年9月21日進行右下及左下門牙、
    側門牙假牙製作，108年10月5日製作完成」等情，此有上開
    診所診斷證明書可考（見交簡上附民卷第39至41頁），足見
    原告甲○○確有因系爭乙傷害，經醫師診斷、評估後，而有根
    管治療及植牙之必要，並經醫師建議選擇人工植牙材質，並
    就甲○○右上側牙，使用1次之植牙全瓷支台齒及全瓷假牙而
    支出1萬元之費用，此有醫師評估表可佐（見交簡上附民卷
    第143頁），是被告上開所辯，洵屬無據，自無可採。
　⑵機車修理2,870元部分：
　　原告甲○○主張系爭機車因系爭事故而修理支出2,870元，業
    其提出估價單可參（見交簡上附民卷第207頁），應堪屬實
    。又原告甲○○所提出系爭機車之車損估價單均為零件更換之
    費用，經被告抗辯系爭車輛修理應扣除折舊769元，揆諸前
    開說明，即應計算折舊。有關折舊標準，依行政院所頒固定
    資產耐用年數表及固定資產折舊率之規定，系爭機車之耐用
    年數為3年，依定率遞減法每年折舊1000分之536，另依營利
    事業所得稅查核準則第95條第6項規定「 固定資產提列折舊
    採用定率遞減法者，以1 年為計算單位，其使用期間未滿1 
    年者，按實際使用之月數相當於全年之比例計算之，不滿1
    月者，以1月計」，上開系爭機車自出廠日107年3月（見交
    簡上附民卷第203頁），迄本件車禍發生時即107年9月，已
    使用6月，則零件扣除折舊後之修復費用估定為2,101元（詳
    如附表之計算式）。原告甲○○得請求此項損害之金額應為2,
    101元，超過此範圍之請求，則無理由，應予駁回。
  ⑶眼鏡損壞費用5,900元、機票及國外電話SIM卡之損失7,505元
    部分：
　　原告甲○○主張系爭事故，致其原本購買5,900元之眼鏡損壞
    後，重回原店配置眼鏡共花費5,500元，業據其提出一般眼
    鏡銷貨四聯單、統一發票等為憑（見交簡上附民卷第209至2
    11頁），應堪可採。再者，被告抗辯此項請求應以重配眼鏡
    之價格5,500元為據，本院審酌損害賠償乃採損害填補原則
    ，是原告甲○○重新配置眼鏡支出僅為5,500元，此部分眼鏡
    損壞得請求損害金額應為5,500元，超過此範圍之請求，則
    無理由，應予駁回。另原告甲○○主張系爭事故，致其損失機
    票及國外電話SIM卡共計7,505元，業據其提出交易明細對帳
    單、郵局存摺明細、訂單明細等為憑（見交簡上附民卷第21
    3至227頁），且為被告不爭執（見本院卷第366頁），堪認
    原告甲○○此部分機票及國外電話SIM卡之損失請求損害金額7
    ,505元，洵屬有據。
　⑷薪資損失1萬7,333元部分：
　　查，原告甲○○自承其於系爭事故受傷前，已於107年8月31日
    辭去銓臻食品行每月2萬6,000元之工作，準備出發至韓國打
    工換宿，此有銓臻食品行薪資明細表在卷可考（見附民卷23
    0頁）。再者，原告甲○○主張其因本件車禍事故受傷需休養3
    週無法上班，業據其提出林口長庚紀念醫院診斷證明書為證
    （見附民卷第33頁）。而依原告甲○○提出前開診斷證明書，
    其中明載原告甲○○治療併施行撕裂傷縫合手術，建議休養3
    週，顯見原告甲○○主張其自事故發生時起三週，確有在家休
    養之必要。又原告甲○○主張以離職前在銓臻食品行之工資即
    每月2萬6,000元計算薪資損失，惟此部分經被告抗辯原告甲
    ○○既已離職，未必能自其他工作獲得同一待遇，非單依原任
    職公司之收入為據等情，是本院審酌原告甲○○任職銓臻食品
    行每月薪資總額2萬6,000元，包含本薪2萬2,000元、全勤獎
    金1,000元、固定加班費367元、紅利2,633元（見附民卷第2
    30頁），因其主張3週之薪資損失，未達一個月，顯應無加
    班、全勤獎金及紅利等收入，應以本薪2萬2,000元為計算薪
    資損失之依據，此亦與車禍發生當時（即107年9月）之我國
    法定最低工資2萬2,000元相符，應屬妥適，故原告甲○○得請
    求3週之薪資損失，應為1萬5,400元（計算式：2萬2,000元÷
    30×21＝1萬5,400元，元以下四捨五入）；逾此範圍之請求，
    則屬無據。
　⑸精神慰撫金40萬元部分：　　
　　本院審酌原告甲○○因被告前述駕車行為受有系爭乙傷害，其
    精神顯受有相當之痛苦，兼衡兩造之年齡、財產狀況（見本
    院個資卷所附兩造稅務電子閘門財產所得調件明細表），暨
    系爭事故發生經過、甲○○所受傷害程度、位置及範圍等情狀
    ，及對其將來生活產生之影響，認原告甲○○請求被告給付精
    神慰撫金20萬元，應屬妥適；惟逾此部分之請求，則無理由
    ，應予駁回。　
　㈢綜上，原告乙○○因系爭事故，得向被告請求金額合計為9萬20
    0元【計算式：醫療費用4萬200元+精神慰撫金5萬元=9萬200
    元】，原告甲○○因系爭事故，得向被告請求金額合計為68萬
    6,867元【計算式：醫療費用45萬6,361元+機車修理2,101元
    +眼鏡損壞費用5,500元+機票及國外電話SIM卡之損失7,505
    元+薪資損失1萬5,400元+精神慰撫金20萬元=68萬6,867元】
    。
　㈣再按保險人依本法規定所為之保險給付，視為被保險人損害
    賠償金額之一部分；被保險人受賠償請求時，得扣除之，強
    制汽車責任保險法第32條定有明文。本件原告乙○○、甲○○分
    別已受領強制保險金5,270元、2萬2,206元，此有第一產物
    保險股份有限公司付款通知書可佐（見本院卷第31至33頁）
    ，且為兩造所不爭執（見本院卷第367頁），是應自前述原
    告2人之損害額中扣除受領強制保險金，從而被告應賠償原
    告乙○○之金額為8萬4,930元（計算式：9萬200元-5,270 元=
    8萬4,930 元），被告應賠償原告甲○○之金額為66萬4,661元
    （計算式：68萬6,867元-2萬2,206 元=66萬4,661元）。是
    原告乙○○、甲○○依民法侵權行為之法律關係，分別請求被告
    給付8萬4,930元、66萬4,661元，均為有理由，逾此範圍之
    請求，則無理由。
四、末按給付無確定期限者，債務人於債權人得請求給付時，經
    其催告而未為給付，自受催告時起，負遲延責任。其經債權
    人起訴而送達訴狀，或依督促程序送達支付命令，或為其他
    相類之行為者，與催告有同一之效力；遲延之債務，以支付
    金錢為標的者，債權人得請求依法定利率計算之遲延利息；
    應付利息之債務，其利率未經約定，亦無法律可據者，週年
    利率為5%，民法第229 條第2 項、第233 條第1 項前段、第
    203 條分別定有明文。本件係屬侵權行為損害賠償之債，自
    屬無確定期限者；又係以支付金錢為標的，則依上揭法律規
    定，原告2人就被告應給付之金額部分，分別請求自訴訟起
    訴狀繕本送達之翌日即109 年7 月9日（見交簡上附民卷第2
    51頁之送達證書所載）起至清償日止，按法定利率即年息5%
    計算之利息，自屬於法有據。
五、綜上所述，原告乙○○、甲○○依侵權行為法律關係分別請求被
    告給付8萬4,930元、66萬4,661元，及均自109 年7 月9日起
    至清償日止，按年息5 ％計算之法定遲延利息，為有理由，
    應予准許，逾此範圍之請求，則屬無據，應予駁回。又本件
    給付之金額未逾150萬元，不得上訴最高法院，經本院判決
    後即告確定，原告無聲請假執行之必要，應予駁回其聲請，
    附此敘明。
六、本件事證已臻明確，兩造其餘攻擊防禦方法及所提證據，經
    本院審酌後，認於判決結果不生影響，爰不一一論列。
七、末按法院為終局判決時，應依職權為訴訟費用之裁判；又訴
    訟費用，由敗訴之當事人負擔，各當事人一部勝訴、一部敗
    訴者，其訴訟費用，由法院酌量情形，命兩造以比例分擔或
    命一造負擔，或命兩造各自負擔其支出之訴訟費用，民事訴
    訟法第87條第1 項、第78條、第79條分別定有明文。本件訴
    訟費用應依比例由兩造分別負擔，爰裁判如主文第4 項。
八、據上論結，本件原告之訴為一部有理由、一部無理由，依民
    事訴訟法第79條，判決如主文。　　
中    華    民    國  111     年   6     月    16     日
                  民事第一庭  審判長法  官  林春長

                                    法  官  許自瑋

                                    法  官  紀榮泰
正本係照原本作成。
本判決不得上訴。　　　　　　　　　　　　　　　　　　
中　　華　　民　　國　　111 　年　　6 　　月　　17　　日
                                    書記官  郭力瑜


附表
-----
折舊時間           金額（新臺幣，元）
第1年折舊值        2,870×0.536×(6/12)=769
第1年折舊後價值    2,870-769=2,101